臺灣臺南地方法院刑事判決
109年度訴字第1204號
公  訴  人  臺灣臺南地方檢察署檢察官
被      告  陳俊華



選任辯護人  蔡文斌律師
            林冠廷律師
            李明峯律師
上列被告因違反毒品危害防制條例案件，經檢察官提起公訴（10
8 年度偵字第20879 號），本院判決如下：
    主  文
陳俊華販賣第二級毒品，處有期徒刑柒年捌月。扣案ASUS牌手機
壹支（含門號0000000000號SIM 卡壹張）沒收。未扣案之犯罪所
得新臺幣壹萬玖仟元沒收，於全部或一部不能沒收或不宜執行沒
收時，追徵其價額。
    事  實
一、陳俊華知悉甲基安非他命屬毒品危害防制條例第2 條第2 項
    第2 款所列管之第二級毒品，依法不得持有、販賣，竟意圖
    營利，基於販賣第二級毒品之犯意，於民國108 年4 月24日
    晚間10時20分許，以其所持門號0000000000號ASUS牌手機，
    透過臉書通訊軟體Messenger 與陳明章聯繫，約定由陳俊華
    以新臺幣（下同）1 萬9,000 元之價格，販賣第二級毒品甲
    基安非他命半兩與陳明章，雙方相約於同日晚間11時許，在
    臺南市中西區海安路2 段與民權路3 段路口「統一超商水仙
    宮門市」前見面，陳明章駕駛汽車搭載乘坐於副駕駛座之郭
    玉輝先行到場後，陳俊華駕駛車牌號碼000-000 號普通重型
    機車到場，並坐上陳明章駕駛之汽車後座，由陳明章交付現
    金1 萬9,000 元與陳俊華，並依陳俊華之指示，駕駛上開車
    輛搭載郭玉輝及陳俊華至臺南市○區○○路00號「灣裡萬年殿
    」等待，嗣有1 不明車輛到場，陳俊華下車並坐上該不明車
    輛未久，又返回陳明章駕駛之汽車後座，並交付第二級毒品
    甲基安非他命2 包（重量分別為1 錢、半錢）與陳明章，並
    向陳明章稱：「不足之毒品，等一下上游才會拿貨過來補足
    」等語，復指示陳明章駕駛上開車輛返回上址「統一超商水
    仙宮門市」後，陳俊華即藉故徒步離開現場。嗣經警於108 
    年9 月3 日，持本院核發之搜索票至陳俊華斯時位在臺南市
    ○○區○○路0 段000 號4 樓之10住處執行搜索，當場查扣上開
    與陳明章聯繫毒品交易事宜使用之ASUS牌手機1 支（含門號
    0000000000號SIM 卡1 張），而循線查悉上情。
二、案經臺南市政府警察局第五分局報告臺灣臺南地方檢察署檢
    察官偵查起訴。
    理  由
壹、程序方面：
一、本案認定事實所引用之卷內被告以外之人於審判外之陳述，
    除原已符刑事訴訟法所定傳聞例外規定而得作為證據外，檢
    察官、被告陳俊華及辯護人於本院準備程序時，均同意其有
    作為本案證據之證據能力（本院卷第121 頁至第123 頁），
    本院審酌前揭陳述作成之程序並無違法，與本案之待證事實
    均具有關聯性，且尚無違法不當及證明力明顯過低之瑕疵，
    而認為以之作為證據應屬適當，是本案有關被告以外之人於
    審判外陳述之供述證據，依刑事訴訟法第159 條之5 第1 項
    規定，均有證據能力。
二、至於卷內所存經本院引用之非供述證據部分，與本件待證事
    實間均具有關聯性，且無證據證明係公務員違背法定程序所
    取得，依刑事訴訟法第158 條之4 之反面解釋，自有證據能
    力。
貳、實體方面：
一、認定事實所憑之證據及理由：
　㈠訊據被告固坦承有透過臉書通訊軟體Messenger 與陳明章聯
    繫毒品交易事宜，且有於上揭時間，駕駛上開普通重型機車
    至「統一超商水仙宮門市」前與陳明章碰面，嗣於108 年9 
    月3 日經警持票搜索，扣得上開其與陳明章聯繫使用之手機
    1 支（含門號0000000000號SIM 卡1 張）等事實，惟矢口否
    認有何販賣第二級毒品犯行，辯稱：「我沒有販賣毒品，是
    陳明章於臉書通訊軟體Messenger 問我有沒有毒品可以賣給
    他，一直煩我，我受不了，順勢隨口敷衍他，實際上我也不
    知道毒品行情。我們在『統一超商水仙宮門市』見面後，陳明
    章拿現金1,000 元給我，我有收下，陳明章說要買毒品，我
    跟他講我沒有在賣毒品，也沒有在施用毒品，他就一直煩我
    ，我被弄得受不了，才假裝打電話，邊講邊走離開該處，我
    從頭到尾都沒有坐上陳明章駕駛的車輛，也沒有叫陳明章開
    到「灣裡萬年殿」，我沒有拿任何東西給陳明章」等語。辯
    護人則為被告辯護稱：「被告是因陳明章不斷要求被告販賣
    毒品給他，被告為了不要漏氣，才會於臉書通訊軟體Messen
    ger 上，以顛三倒四的方式隨口敷衍陳明章，被告雖有收陳
    明章1,000 元，但沒有交付毒品給陳明章，當然不該當販賣
    第二級毒品罪。本件除證人證述外，無其他證據，且證人郭
    玉輝之證詞顯有不可信之情形，也無法排除係因被告與陳明
    章於交易後有債務糾紛，導致後續衝突情形發生，是本件證
    據不足，請求為無罪諭知」等語。
　㈡經查，上揭被告坦認之事實，業據其供承在卷（本院卷第123
     頁至第125 頁、第189 頁至第191 頁），核與證人陳明章
    於警詢、偵訊中之證述，及證人郭玉輝於警詢、偵訊及本院
    審理中之證述情節大致相符（警卷第9 頁至第12頁、第15頁
    至第18頁，他字卷第269 頁至第274 頁、第305 頁至第306 
    頁，偵字卷第163 頁至第165 頁、第205 頁至第208 頁），
    並有車牌號碼000-000 號普通重機車之車輛詳細資料報表、
    本院108 年聲搜字第918 號搜索票、搜索筆錄、扣押物品目
    錄表各1 份、被告與陳明章之臉書通訊軟體Messenger 對話
    紀錄翻拍照片21張在卷可稽（警卷第27頁至第30頁、第35頁
    至第43頁、第51頁），此部分之事實首堪認定。
　㈢被告確有於上揭時間、地點，意圖營利，基於販賣第二級毒
    品之犯意，販賣第二級毒品甲基安非他命與陳明章1 次，並
    收取現金1 萬9,000 元作為對價：
　⒈證人陳明章於警詢及偵訊中證稱：「我與被告是在臺南監獄
    服刑時認識的，我出獄後，被告用臉書通訊軟體Messenger 
    主動與我聯絡，表示如果要買第二級毒品甲基安非他命可以
    找他，我們是以『全套』、『半套』作為交易甲基安非他命的代
    號，『全套』是1 兩，『半套』是半兩，我有叫被告幫我問價格
    ，被告說1 兩是4 萬元，半兩是2 萬元，我跟被告說我只有
    1 萬9,000 元，被告說沒有關係，可以用1 萬9,000 元買半
    兩。之後，我與被告相約於108 年4 月24日晚間11時許，在
    臺南市中西區海安路2 段與民權路口統一超商（按：即統一
    超商水仙宮門市）前，被告駕駛1 台普通重型機車來赴約，
    被告停車後，坐上我駕駛的自用小客車，當時另有郭玉輝坐
    在該車副駕駛座上。我先跟被告確認價格及數量，該次原本
    約定要以1 萬9,000 元向被告購買半兩甲基安非他命，被告
    說他身上沒有貨，但他已經和上游聯絡好了，要我把車開到
    臺南市南區灣裡路的萬年殿，我就在車上拿現金1 萬9,000 
    元給被告。到萬年殿後，在該處門口等了約半小時，被告的
    上游開來1 台黑色賓士，被告坐上那台黑色賓士，大約5 至
    10分鐘後，被告回到我車上，拿第二級毒品甲基安非他命2 
    包給我，1 包是1 錢、另1 包是半錢，並說不足部分等一下
    他的上游才會拿貨過來，叫我載他回到上開統一超商前等。
    回到上開統一超商後，被告就下車說要打電話，他一邊打電
    話一邊走，過一下子人就不見了，我一直用臉書通訊軟體Me
    ssenger 打給被告，但他都沒有接，後來被告傳訊息說他到
    北安橋下了，要我過去，但我懷疑被告在騙我，所以我沒有
    過去，仍在上開統一超商前等，因為被告的機車就停在該處
    ，等待中我有跟車上的郭玉輝說因為被告給我的量不夠叫我
    們在這邊等，郭玉輝就生氣，拿我的手機過去錄了1 段錄音
    傳給被告」等語（警卷第9 頁至第12頁，他字卷第269 頁至
    第274 頁、第305 頁至第306 頁，偵字卷第163 頁至第167 
    頁）。
　⒉證人郭玉輝於警詢中證稱：「陳明章駕駛自用小客車載我到
    臺南市中西區海安路2 段與民權路口統一超商，跟被告見面
    ，被告駕駛1 台普通重型機車前來，接著坐上陳明章的車，
    陳明章先跟被告確認價格及數量後，我們就載被告到臺南市
    南區灣裡路的萬年殿，在該處門口等了約半小時多，有1 台
    黑色賓士開過來停在我們旁邊，被告就坐上該車，約20分鐘
    後，被告就回到我們車上，這次陳明章跟被告購買的數量是
    半兩，價格1 萬9,000 元，但被告沒有給足數量，還欠多少
    我沒有問陳明章，之後我們就載被告回到上開統一超商」等
    語（警卷第15頁至第18頁），及於本院審理中證稱：「我見
    過被告1 次，是朋友陳明章說要帶我去玩，然後陳明章就開
    車載我去臺南水仙宮旁邊的統一超商跟被告買毒品，當時我
    坐在副駕駛座，我們到了一下子，被告才騎機車過來，被告
    到場後坐上我們的車，陳明章就跟被告談要買毒品的數量及
    價金，我有清楚聽到他們在車上的對話，但時間過很久了，
    有的忘記了，應以我於離案發時間較近之警詢所講比較實在
    ，我現在忘記不知道是買1 兩還是半兩，我有看到陳明章開
    車同時，將手伸到後面把錢拿給坐在後座的被告，我有聽到
    他們說1 萬幾，但不知道實際金額，後來開到灣裡萬年殿，
    被告1 人下車，再次上車時，被告就從後座拿毒品給陳明章
    ，直接交到他手上，我有短暫看了一眼，看到該毒品是以1 
    袋差不多手掌心大小的透明夾鏈袋包裝，但我不知道裡面有
    無再分裝成其他小袋，裡面是白色顆粒，被告跟陳明章2 人
    在車上有說那是毒品，我在車上都知道，但我都沒有經手，
    所以該次毒品交易的數量及金額都是陳明章比較清楚。被告
    交完毒品後，叫陳明章載他回去水仙宮那邊，陳明章有把毒
    品拿起來看，發現東西不夠，我在車上有聽到陳明章跟被告
    講東西不夠，要補到齊，被告就說晚一點再補給陳明章，但
    是被告回到水仙宮那邊時，就拿著錢跑了，我跟陳明章在水
    仙宮旁的統一超商等了很久，要等被告回來處理，我在車上
    有聽到陳明章打電話給被告，要跟被告討毒品，把數量不夠
    的部分補給他，或是把錢退還給他，但被告都不接電話，聯
    繫過程中，我也有用陳明章手機留言給被告」等語（本院卷
    第172 頁至第184 頁）。
　⒊復觀諸卷附被告與陳明章之臉書通訊軟體Messenger 對話紀
    錄翻拍照片，最初係由被告於108 年3 月17日晚間9 時37分
    許，主動聯繫陳明章稱：「若要處理找我」等語，後續並有
    傳送「半套是1 兩地的一半嗎」、「半套是不是4 萬的一半
    2 萬」等訊息與陳明章（警卷第35頁、第37頁至第38頁），
    核與證人陳明章前揭證稱：「是由被告主動與我聯繫，表示
    如要買甲基安非他命可以找被告」等語，及其所證述雙方交
    易甲基安非他命使用之代號暗語及價格等節均相符；其後於
    本件交易之108 年4 月24日晚間10時20分許，亦是由被告主
    動聯繫陳明章稱：「你幾點要來，有要去全套店或半套店嗎
    」等語，後續雙方互有數則通話（警卷第39頁），堪認雙方
    當日確有以上開暗語代號相約進行毒品交易；嗣於108 年4 
    月25日凌晨0 時30分許，被告未接陳明章之來電，並傳送「
    到北安橋下」之訊息與陳明章，陳明章則回以「安捏為什麼
    整個真正的不見得」、「你先過來再」等訊息（警卷第39頁
    ），亦與證人陳明章前揭證述中稱：「雙方因該次毒品交易
    中，被告交付之數量不足發生糾紛，被告藉故離開後，我有
    一直打給被告，被告未接，後被告傳訊說到北安橋下，要我
    過去，我懷疑被告在騙我，故沒有過去」等語相符；末自10
    8 年4 月25日凌晨0 時44分許至同日凌晨3 時49分許，陳明
    章陸續傳送多則訊息，要求被告出面處理，其中提及「不要
    為了區區一點點小錢」、「我頂多也是吃而已」、「我就是
    跟你買東西」、「你東西沒有拿給我，一點點給我，你就跑
    了」、「向你買的這也是事實」、「沒有人像這樣錢也要騙
    ，那個也要」、「你騙我們騙太多了」、「真的是跟你買」
    、「你太可惡了黑吃黑」等語（警卷第40頁、第42頁至第43
    頁），當指陳明章為供自己施用之目的，交付金錢與被告購
    買毒品，被告僅交付一點點毒品即避不見面，核與證人陳明
    章前揭證稱：「我在車上拿現金1 萬9,000 元給被告，後來
    到萬年殿後，被告下車再回到我車上，有拿第二級毒品甲基
    安非他命給我，但數量不足，後續雙方因此發生糾紛」等節
    相符；而於同日凌晨1 時6 分許，復有自陳明章之手機傳送
    長達18秒之語音訊息1 則與被告（警卷第41頁），亦與證人
    陳明章、郭玉輝前揭證稱：「郭玉輝有於陳明章與被告後續
    聯繫過程中，持陳明章之手機錄音留言傳送給被告」之情相
    符。
　⒋自上開證人陳明章、郭玉輝之證述，及前引對話紀錄相互勾
    稽可知，證人陳明章已就其與被告間聯繫毒品交易之方式、
    使用之暗語、約定交易之毒品種類、數量與價格、相約見面
    之地點、雙方抵達上開地點使用之交通方式、其後前往實際
    交易之地點、證人陳明章交付與被告之價金數額、被告實際
    交付之毒品種類、外觀、數量及包裝方式、後續因被告交付
    之毒品數量不足而發生追討糾紛之情形等重要交易細節，均
    證述明確，且經同在現場之證人郭玉輝於警詢及本院審理中
    ，就其親自見聞之各該重要交易細節，與證人陳明章為一致
    之證述而予補強，並核與上開對話紀錄所示情形相符，是證
    人陳明章前揭證述確屬實在，並有前引證人郭玉輝之證述及
    上開對話紀錄足資作為補強，應堪採信，足認被告於上開毒
    品交易中，確有收取陳明章交付之現金1 萬9,000 元，並交
    付不足原先約定數量之第二級毒品甲基安非他命（約定半兩
    、僅交付1 錢半）與陳明章。
　⒌又毒品危害防制條例第4 條規定之販賣毒品罪，係以行為人
    意圖營利而為販入或賣出毒品之行為，為其要件。至於其是
    否因而獲利，並非所問。且毒品之非法交易向為政府查禁森
    嚴且重罰不寬貸之行為，為一般民眾普遍認知之事，倘非有
    利可圖，絕無平白甘冒被查緝重罰之高度風險，而單純代無
    深切交情之人購買毒品之理。而販賣毒品本非可公然為之，
    亦無公定價格，容易分裝並增減份量，而每次買賣之價量，
    可能隨時依雙方關係深淺、資力、需求量及對行情之認知、
    來源是否充裕、查緝是否嚴緊、購買者被查獲時供述購買對
    象之可能風險之評估等，而異其標準，非可一概論之，是販
    賣毒品之利得除被告坦承犯行或價量俱臻明確外，委難察得
    其交易實情，然販賣者從價差或量差中牟利之方式雖異，惟
    其販賣行為在意圖營利則屬同一；從而，舉凡有償交易，除
    足以反證其確係另基於某種非圖利本意之關係外，通常尚難
    因無法查悉其販入價格，做為是否高價賣出之比較，諉以無
    營利之意思而阻卻販賣犯行之追訴。經查，被告於上開與陳
    明章之對話紀錄中自承：「說句難聽的，我也只賺1,000 元
    而已」等語（警卷第41頁），堪認被告就本件犯行確有從中
    賺取差價，主觀上確有以販賣毒品之方式，賺取差額利益之
    營利意圖，當無疑義。
　⒍綜上，被告有於上揭時間、地點，意圖營利，基於販賣第二
    級毒品之犯意，販賣第二級毒品甲基安非他命（重量共約1 
    錢半）與陳明章1 次，並收取現金1 萬9,000 元作為對價等
    情，應堪認定。
　⒎被告及辯護人雖以前詞置辯，惟查：
　⑴被告於警詢、偵訊中全盤否認前揭與陳明章之對話紀錄與毒
    品交易具有關聯，辯稱：「雙方係在討論土地交易、按摩店
    ，我介紹按摩店客人前往消費，可賺取1,000 元仲介費」等
    語，亦否認有與陳明章相約於108 年4 月24日晚間11時許，
    在「統一超商水仙宮門市」前見面，辯稱：「我外出買東西
    時剛好遇見陳明章」等語，後又改稱：「當日未與陳明章見
    到面」等語，就雙方其餘與本件毒品交易具有重要關聯之對
    話內容，均推稱：「看不懂、不知道」等語（警卷第5 頁至
    第8 頁，他字卷第293 頁至第295 頁），至本院審理中始改
    以前詞置辯，前後供述反覆不一，已難採憑。
　⑵況於前揭對話紀錄中，最初是由被告主動接觸、聯繫陳明章
    ，並稱：「若要處理找我」，暗示如陳明章要買甲基安非他
    命，可以找被告等情，業如前述，且雙方談及甲基安非他命
    之交易價格（1 兩約4 萬元、半兩約2 萬元），亦與該毒品
    一般之交易行情大致相符，被告猶辯稱：「係因陳明章一直
    煩我，我受不了才順勢隨口敷衍他」等語，及辯護意旨稱：
    「被告是因陳明章不斷要求被告販賣毒品給他，為了不要漏
    氣，才會隨口敷衍陳明章」等語，均難採信。另被告於前揭
    對話紀錄中，明確提及「賺1,000 元」，當指其因本件毒品
    交易，獲有1,000 元之差價利潤，亦如前述，且衡情倘如被
    告所辯，該「1,000 元」係指陳明章欲向被告購買毒品，而
    交付與被告之現金1,000 元，則如被告確無意販賣毒品與陳
    明章，自當退還該1,000 元與陳明章，殆無僅因陳明章叫其
    收下，即加以收受並稱之為「賺1,000 元」之理，是其此部
    份所辯，亦無足採。
　⑶證人郭玉輝於警詢中已就與本件毒品交易相關之重要情節詳
    為證述，核與證人陳明章所為證述內容相符，如前所述，證
    人郭玉輝復於本院審理中證稱：「因距案發時間過久，應以
    我在警局講的比較實在」等語明確（本院卷第174 頁、第17
    6 頁），是縱其於本院審理中，就本件毒品交易細節部分有
    所遺忘而未能明確回答，亦與一般證人之記憶隨時間逐漸模
    糊之情形未相違背，辯護意旨執此謂證人郭玉輝之證述內容
    不實在，尚難認為有理由。況本件除證人證述外，尚有前揭
    對話紀錄足資作為補強證據，而該對話紀錄後半部分，亦顯
    現被告與陳明章係於本件毒品交易中，被告交付之毒品數量
    不足，進而發生追討糾紛等節，亦如前述，辯護意旨稱：「
    無法排除係因被告與陳明章於交易後有債務糾紛，導致後續
    衝突情形發生」等語，惟未敘明所稱「交易」、「債務糾紛
    」分別係指何事，亦未詳述如何能據此為被告有利之認定，
    是此部分之辯護意旨，亦不足採。
　㈣綜上所述，本件事證明確，被告犯行洵堪認定，且所為辯解
    均不足採信，應予依法論科。
二、論罪科刑：
  ㈠按行為後法律有變更者，適用行為時之法律。但行為後之法
    律有利於行為人者，適用最有利於行為人之法律，刑法第2
    條第1 項定有明文。查本件被告行為後，毒品危害防制條例
    第4 條第2 項規定業經於109 年1 月15日修正公布，並於同
    年7 月15日生效，修正前上開條文規定：「製造、運輸、販
    賣第二級毒品者，處無期徒刑或7 年以上有期徒刑，得併科
    新臺幣1,000 萬元以下罰金」，修正後則規定：「製造、運
    輸、販賣第二級毒品者，處無期徒刑或10年以上有期徒刑，
    得併科新臺幣1,500 萬元以下罰金」。是經比較新舊法結果
    ，修正後販賣第二級毒品罪之法定刑，有期徒刑及得併科罰
    金之數額均予提高。故上開修正後之規定，非較有利於被告
    ，應適用較有利於被告之修正前規定論處。
　㈡按甲基安非他命屬毒品危害防制條例第2 條第2 項第2 款所
    列管之第二級毒品。是核被告所為，係犯修正前毒品危害防
    制條例第4 條第2 項之販賣第二級毒品罪。被告販賣前持有
    甲基安非他命之低度行為，應為販賣之高度行為所吸收，不
    另論罪。
　㈢爰以行為人之責任為基礎，審酌被告知悉毒品戕害人之身心
    健康甚鉅，無視我國及國際上普遍對於毒品均採嚴厲管制措
    施，仍為本件販賣第二級毒品犯行，流散毒害，致令施用者
    沉淪，無法自拔，殊屬非是。復衡酌被告本件販賣之毒品數
    量、交易價格與對象，及犯後否認犯行，一再更易其供詞，
    意圖脫免刑事責任之心態至為明顯，未見有認錯悔悟之情，
    及前有因施用第二級毒品案件，經法院論罪科刑之紀錄（於
    本件均不構成累犯），有臺灣高等法院被告前案紀錄表1 份
    在卷可參（本院卷第15頁至第30頁），暨於本院審理中自承
    為國中畢業之智識程度，已離婚、育有1 女（已成年），入
    監前從事馬達維修工作，每月收入約2 萬元，入監前與父母
    、大姐及孫女同住之家庭生活及經濟狀況（本院卷第193 頁
    ）等一切情狀，量處如主文所示之刑。
三、沒收部分：
　㈠扣案ASUS牌手機1 支（含門號0000000000號SIM 卡1 張）係
    供被告用以與陳明章於臉書通訊軟體Messenger 聯繫本件毒
    品交易事宜使用之物等情，業據被告供承在卷（本院卷第12
    3頁至第124 頁），應依毒品危害防制條例第19條第1 項規
    定，宣告沒收。
　㈡又按犯罪所得沒收之目的在於消除行為人或第三人的不法獲
    利，具有類似不當得利之衡平措施性質，且任何人均不得坐
    享犯罪所得，犯罪行為人投入犯罪之成本不值得保護，故而
    販賣毒品所得無論成本若干或利潤多少，均應全部諭知沒收
    。本案被告所為販賣第二級毒品犯行，實際得款1 萬9,000 
    元，為屬於被告之犯罪所得，未據扣案，應依刑法第38條之
    1 第1 項前段、第3 項規定宣告沒收，並於全部或一部不能
    沒收或不宜執行沒收時，追徵其價額。
據上論斷，應依刑事訴訟法第299 條第1 項前段，毒品危害防制
條例第4 條第2 項（修正前）、第19條第1 項，刑法第11條、第
2 條第1 項前段、第38條之1 第1 項前段、第3 項，判決如主文
。
本案經檢察官蔡宜玲提起公訴，由檢察官謝欣如到庭執行職務。
中　　華　　民　　國　　110 　年　　5 　　月　　18　　日
                  刑事第九庭  審判長  法  官   梁淑美
                                      法  官   張婉寧
                                      法  官   陳品謙
以上正本證明與原本無異。
如不服本判決應於收受本判決後20日內向本院提出上訴書狀，並
應敘述具體理由。其未敘述上訴理由者，應於上訴期間屆滿後20
日內向本院補提理由書狀（均須按他造當事人之人數附繕本）「
切勿逕送上級法院」。 
　　　　　　　　　　　　　　　　　    書記官   趙建舜
中　　華　　民　　國　　110 　年　　5 　　月　　18　　日

附錄論罪科刑法條：
修正前毒品危害防制條例第4 條第2 項
製造、運輸、販賣第二級毒品者，處無期徒刑或7 年以上有期徒
刑，得併科新臺幣1,000 萬元以下罰金。